【裁判字號】    97,消債更,1244
【裁判日期】    980402
【裁判案由】    更生事件
【裁判全文】
臺灣臺南地方法院民事裁定          97年度消債更字第1244號
聲  請  人  甲○○
上列當事人聲請消費者債務清理事件，本院裁定如下：
    主    文
聲請人甲○○自中華民國九十八年四月二日下午四時起開始更生
程序。
    理  由
一、按債務人不能清償債務或有不能清償之虞，且無擔保或無優
    先權之債務總額未逾新臺幣（下同）1,200萬元者，於法院
    裁定開始清算程序或宣告破產前，得向法院聲請更生，消費
    者債務清理條例第3條、第42條第1項分別定有明文。又法院
    開始更生程序之裁定，應載明其年、月、日、時，並即時發
    生效力，消費者債務清理條例第45條第1項亦定有明文。
二、本件聲請意旨略以：聲請人有不能清償債務之情事，前已提
    出債權人清冊，以書面向最大債權金融機構台新國際商業銀
    行請求共同協商債務清償方案，惟協商不成立，其無擔保或
    無優先權之債務總額未逾新臺幣（下同）1,200 萬元，復未
    經法院裁定開始清算程序或宣告破產，為此，依消費者債務
    清理條例提出本件更生之聲請等語。
三、查聲請人即債務人非從事營業活動之人，所積欠無擔保或無
    優先權之債務未逾1,200萬元，有財政部灣省南區國稅局各
    類所得資料清單、財產及收入狀況說明及債權人清冊等在卷
    可稽。次查，聲請人即債務人甲○○97年2月22日向最大債
    權台新國際商業銀行申請前置協商協商當時金融機構無擔保
    債務總額為1,50798元，於該前置協商程序中，台新國際商
    業銀行所提出還款方案為月付金10,000元，惟聲請人不同意
    該還款方案故協商不成立。台新國際商業銀行則於97年9月
    29日出具前協商不成立通知書予聲請人，有聲請人提出之協
    商不成立知書及台新國際商業銀行97年10月31日台新債協97
    法字第236號函在卷可稽。
四、聲請人任職於俊億模具有限公司，每月薪資所得約23,280元
    （底薪17,280元，全勤獎金3,000 元，津貼3,000 元），業
    據其自陳在卷，有財政部臺灣省南區國稅局95、96年度綜合
    所得稅各類所得資料清單及各該年度之稅務電子閘門財所得
    調卷明細為憑。惟聲請人於97年6月間自俊億模具有限公司
    離職，有聲請人97年10月28日陳報狀可稽，並有俊億模具有
    限公司98年3月12日傳真函可稽，且聲請人於97年7月22日自
    台南市家具製造理職業工會退保後，至今尚未投保勞保，有
    勞保局電子閘查詢作業可參，是以聲請人主張其目前在失業
    中等語，尚非無據，聲請人名下並無全何財產，亦有稅務電
    子閘門財產所得調件明細可參，則聲請人主張其有不能清償
    之事由，亦可採信。
五、綜上所述，聲請人既已不能清償債務，其依債務清理條例第
    3條、第42條第1項聲請更生，即無不合，爰裁定如主文。
中    華    民    國    98    年    4    月    2    日
                  民事第一庭  法    官  孫玉文
如不服本裁定，應於裁定送達後10日內，以書狀向本院提出抗告
，並繳納抗告費新臺幣1千元。
中    華    民    國    98    年    4    月    2    日
                              書 記 官  蘇玟心


司法院資訊處製作；財團法人民間司法改革基金會備份。
